# 求助chenyiwei老师

提问人：米修 1992 时间：2016-10-09 20:11:39
1 、同一控制下，逆流和顺流内部交易，在模拟权益法时，借长投贷投资收益，对子公司的投资收益是否需要抵减内部交易的未实现利润；？为什么？ 2 、非同一控制下，逆流和顺流内部交易，在模拟权益法时，借长投贷投资收益，对子公司的投资收益是否需要抵减内部交易的未实现利润？为什么？ 我对这方面特别模糊，帮忙解答一下。

回答人：chenyiwei
在编制合并报表时模拟权益法本来就是没有必要的，在模拟权益法时按照完全权益法的要求调整内部交易损益更无必要。保证最后合并结果正确即可。

提问人：米修 1992 时间：2016-10-10 12:17:34
但是，陈老师，我前几天在做cpa试卷时，同一控制，没有调整内部未实现利润，但是非同一控制却调整了内部未实现利润，有点懵，查了资料，也没有具体的说法。您能帮忙解释一下吗，谢谢老师

回答人：chenyiwei
这个问题不必过于纠结，保证最后合并结果正确即可。